【裁判字號】    98,抗,1274
【裁判日期】    981224
【裁判案由】    聲請定其應執行刑
【裁判全文】
臺灣高等法院刑事裁定                  98年度抗字第1274號
抗  告  人
即  被  告  甲○○
上列抗告人因聲請定其應執行刑案件，不服臺灣板橋地方法院中
華民國98年11月6 日裁定（98年度聲字第5375號），提起抗告，
本院裁定如下：
    主  文
抗告駁回。
    理  由
一、抗告意旨略以：刑法第56條連續犯之規定業經刪除，因實務
    對「同一罪名」認定及採證上過寬，致過度擴張連續犯概念
    ，併案浮濫，造成不公現象，修正後基於連續犯原為數罪之
    本質，違反刑罪之考量，過去視為連續犯之犯罪，原則上應
    回歸數罪併罰之處罪，藉此維護刑罪之公正性，此就修正後
    多次施用毒品犯行，採一罪一罰，始符立法意旨；綜觀所謂
    公平原則，獨對犯毒品危害防制條例中吸食毒品部份有欠公
    允之處，按新法實施以來，法院對罪犯判刑之例，如販賣毒
    品案例，被告所犯5 次販賣行為，判刑依次分別判刑15年（
    5 個15年計75年）後定其應執行之刑約18年6 月；又如強盜
    案件所犯普通強盜案件6 件，分別判刑5 年6 月（6 個5年6
    月計33年）定應執行之刑約為6 年6 月，又 如竊盜案件...
    等亦同，其審判過程與吸食毒品之不同處，分別只差在判決
    前大致都會吸收為同一審法官審理判決。本件聲請人6 條竊
    盜案件，1 件1 年6 月、4 件各處1 年、1 件10月，合計6
    年4 月（定應執行刑有期徒刑6 年），兩造之間待遇，何止
    天壤之別，其不公之處，昭然可見。懇請給予抗告人一個合
    理公平公正之裁定，給予抗告人一個悔過自新的機會云云。
二、按裁判確定前犯數罪者，併合處罰之，而數罪併罰，有二裁
    判以上者，依刑法第51條之規定，定其應執行之刑，又宣告
    多數有期徒刑，於各刑中之最長期以上，各刑合併之刑期以
    下定其刑期，但不得逾三十年，刑法第50條、第51條第5款
    、第53條分別定有明文。次按法律上屬於自由裁量之事項，
    尚非概無法律性之拘束，在法律上有其外部界限及內部界限
    ，前者係法律之具體規定，使法院得以具體選擇為適當裁判
    ，此為自由裁量之外部界限。後者法院為自由裁量時，應考
    量法律之目的，法律秩序之理念所在，此為自由裁量之內部
    界限。法院為裁判時，二者均不得有所踰越。在數罪併罰而
    有二裁判以上，應定其應執行刑之案件，法院所為刑之酌定
    ，固屬自由裁量事項，然對於法律之內、外部界限，仍均應
    受其拘束（參照最高法院八十八年度台抗字第二七八號裁定
    意旨），則數罪併罰已定應執行刑所獲得減少刑期之利益，
    於更定應執行刑時，應不得任意剝奪而損及受刑人之利益。
三、查本件受刑人即抗告人甲○○先後犯有如原裁定附表所示之
    竊盜等6 罪，經原審法院分別判處徒刑確定在案，台灣板橋
    地方法院檢察署檢察官因而聲請原審法院定其應執行之刑，
    經原審法院審核認聲請為正當，並衡酌抗告人所犯各罪性質
    ，依上揭法條規定，定其應執行刑有期徒刑6 年，係在各刑
    中之最長期以上，各刑合併之刑期以下，即合於法律一定之
    外部性界限，復未逾自由裁量之內部性界線（編號1 至5 之
    罪曾定執行刑有期徒刑5 年4 月，獲有減少有期徒刑2 月之
    利益；本件定執行刑有期徒刑6 年，獲有減少有期徒刑2 月
    之利益，合計受有減少有期徒刑4 月之利益），於法並無不
    合。抗告人抗告意旨指摘原審裁定不當，尚難認有理由，應
    予駁回。
據上論結，應依刑事訴訟法第412 條，裁定如主文。
中    華    民    國    98    年    12    月    24    日
                刑事第十五庭  審判長法  官  吳昭瑩
                                    法  官  蘇隆惠
                                    法  官  吳炳桂
以上正本證明與原本無異。
不得再抗告。
                                    書記官  張嘉佐
中    華    民    國    98    年    12    月    28    日


司法院資訊處製作；財團法人民間司法改革基金會備份。
